【裁判字號】    89,訴,28
【裁判日期】    890529
【裁判案由】    誣告
【裁判全文】
臺灣臺南地方法院刑事判決                            八十九年度訴字第二八號
    公  訴  人  臺灣台南地方法院檢察署檢察官
    被      告  丙○○
右列被告因誣告案件，經檢察官提起公訴（八十八年度偵字第六０三五號），本院判
決如左：
    主  文
丙○○意圖他人受刑事處分，向該管公務員誣告，處有期徒刑壹年。
    事  實
一、丙○○係億邦有限公司（下稱億邦公司）之負責人，涉嫌意圖詐領保險金，於民
    國八十六年一月二十五日，以億邦公司所有存放於台南縣永康市○○○路四九○
    巷八十弄七十二之六號廠房內，價值僅新台幣（下同）一百七十萬餘元之電池，
    向新光產物保險股份有限公司（稱新光產物）投保四千萬元火災保險，嗣於同月
    三十日凌晨，自行放火燒燬上開電池，再向新光產物申請保險理賠，俟新光產物
    將本件理賠委由大華公證有限公司（下稱大華公司）承辦，經新光產物台南分公
    司業務部經理甲○○與業務員丁○○會同大華公司業務經理王維緒、業務員呂永
    吉至上址勘查時，發現丙○○有自行縱火欲詐領保險金之嫌，乃由新光產物檢具
    證據，報請警方調查，經台南地方法院檢察署檢察官就丙○○所涉上開放火詐領
    保險金之事實，以其涉嫌公共危險罪向本院提起公訴（八十六年度偵字第六二五
    六號、第七五七七號）。詎丙○○為因向該二公司要求交付鑑定書未果，竟心生
    不滿，明知上開燒毀之電池，業經其表示欲丟棄於附近甘蔗園，為其承租廠房之
    房東乙○○不允，央請甲○○等、丁○○等載走處理，竟於八十七年十一月十七
    日，意圖使甲○○、丁○○、王維緒、呂永吉等人受刑事處分，虛構上開電池係
    其寄託予甲○○、丁○○、王維緒、呂永吉等人，甲○○、王維敘教唆丁○○、
    呂永吉業務上侵占上開億邦公司遭燒燬之電池，丁○○、呂永吉為業務上侵占上
    開電池之不實事項，具狀向本院提起自訴，誣告甲○○等四人涉有上開業務侵占
    罪嫌，經本院以八十七年度自字第五一五號受理在案。嗣經本院調查審理結果以
    甲○○、丁○○、王維緒、呂永吉等人均罪證不足，於八十八年三月十八日判決
    無罪確定在案。
二、案經甲○○、丁○○訴請台灣台南地方法院檢察署檢察官偵查起訴。
    理  由
一、訊據被告丙○○對於右開事實，除矢口否認伊有誣告犯行，辯稱：伊未表示要拋
    棄該電池，交由甲○○等當廢棄物處理，伊未虛構事實云云外，餘均坦承不諱。
    惟查右揭事實，迭據告訴代理人李勝雄律師於偵審中指訴綦詳，並經證人即上址
    廠房房東乙○○於八十七年自字第五一五號案件審理中結證稱：燒燬之電池丙○○自己說要丟在甘蔗園無訛，復據其於本院審理中結稱：丙○○說電池已經燒毀
    了沒有用，他不要了，要丟棄在甘蔗園旁，伊表示不可以，必須載走，以免第二
    次公害，新光人員聞言，應伊要求，就叫人載走，丙○○當時在場，並未說不可
    等語屬實。且甲○○、丁○○、王維緒、呂永吉等人被訴之上開侵占案件亦均因
    罪證不足，已於八十八年三月十八日經本院判決無罪確定在案，有該案卷宗足憑
    。又被告涉嫌放火詐領保險金等情，亦據被告於刑事警察局訊問時及板橋地方法
    院檢察署檢察官偵查中坦承不諱，復經本院於八十八年四月三十日以八十六年訴
    字第一九七九號判處被告有期徒刑三年六月，亦有判決書一份附卷可參。綜上各
    情參互觀之，自足證被告確有意圖使甲○○、丁○○、王維緒、呂永吉等人受刑
    事處分，虛構上開電池係其寄託予甲○○、丁○○、王維緒、呂永吉等人，甲○○、王維敘教唆丁○○、呂永吉業務上侵占上開億邦公司遭燒燬之電池，丁○○
    、呂永吉為業務上開電池之不實事項，具狀向本院提起自訴，誣告甲○○等四人
    涉有上開業務侵占罪之事實，罪證明確，被告犯行堪以認定。被告所辯，無非事
    後畏罪卸責之詞，不足採信。
二、核被告所為，係犯刑法第一百六十九條第一項之誣告罪。爰審酌被告之素行、犯
    罪之動機、手段、目的，所生危害非輕，及犯罪後飾詞圖卸，並無悔意等一切情
    狀，量處如主文所示之刑，以示懲儆。
三、據上論斷，應依刑事訴訟法第二百九十九條第一項前段，刑法第一百六十九條第
    一項，判決如主文。
本案經檢察官吳岳輝到庭執行職務。
中      華      民      國      八十九    年     五      月    二十九   日
                                   臺灣臺南地方法院刑事第一庭
                                       法  官  柯  顯  卿
右正本證明與原本無異
如不服本判決，應於判決送達後十日內，向本院提出上訴狀。
                                       書記官  盧  立  勇
中      華      民      國      八十九    年     五      月      三十   日
附錄本案論罪科刑法條全文：
刑法第一百六十九條第一項：意圖他人受刑事或懲戒處分，向該管公務員誣告者，處
                          七年以下有期徒刑。


司法院資訊處製作；財團法人民間司法改革基金會備份。
